【裁判字號】    90,抗,323
【裁判日期】    901012
【裁判案由】    妨害自由等
【裁判全文】
臺灣高等法院臺南分院刑事裁定                九十年度抗字第三二三號      Ｇ
      抗  告  人  甲  ○  ○
右列抗告人因妨害自由等案件，不服臺灣嘉義地方法院中華民國九十年八月二十八日
裁定（九十年度聲再字第八號）提起抗告，本院裁定如左：
      主      文
抗告駁回。
      理      由
一、本件抗告意旨略以：抗告人依法聲請重審書狀提出原審法院，原審法院顛倒事實
    未予調查，應予審判期日調查之證據未予調查，認定事實不依證據法則，遽下有
    罪判決，係違背法令枉法判處云云。
二、查抗告人甲○○前因妨害自由案件，經臺灣嘉義地方法院八十六年度訴字第四六
    五號判決判處抗告人有期徒刑五月確定，並執行完畢，嗣抗告人以發現確實之新
    證據為由，依刑事訴訟法第四百二十條規定聲請再審，並請求傳訊證人李文彬為
    據方法，案經原裁定法院以抗告人再審之聲請無理由，因予裁定駁回抗告人再審
    之聲請。
三、按有罪判決確定後，如發現確實之新證據，足認受有罪判決之人應受無罪、免訴
    、免刑或輕於原判決所認定罪名之判決者，固得依刑事訴訟法第四百二十條第一
    項第六款規定聲請再審，而所謂「確實之新證據」，係指就該新證據之本身作形
    式上觀察，毋須經調查程序，顯然可認為足以動搖原確定之判決（最高法院四十
    年臺抗字第二號判例意旨參照）。如係聲請傳訊證人，或係他人事後追述當時見
    聞之空洞言詞，或係事後任意由人出具一張證明書證明受判決人以前所為有利之
    主張係屬實在，而不足以推翻原確定判決所憑之證據者，均非上開所謂「確實之
    新證據」（最高法院四十一年臺抗字第一號、三十三年抗字第七十號、四十九年
    臺抗字第七十二號判例意旨參照）。又所謂「發現」，係指該項證據判決當時已
    經存在，事實審法院於判決前因未經發見，不及調查斟酌，至其後始行發見者而
    言（最高法院二十八年臺抗字第八號判例意旨參照）。
四、本件抗告人所據以聲請再審之「新證據」，內容僅以證人李文彬係送聲請人至醫
    院驗傷之人，僅係以傳訊證人之舉證方法以證明某事實後進而推論事實，並非提
    出「確實之新證據」，自形式上觀之，尚非顯然可認為足以動搖原確定之判決，
    實與法律之規定不合，原裁定法院認本件聲請再審為無理由，因予裁定駁回抗告
    人再審之聲請，本院核其認事用法，並無不合，抗告意旨猶執詞指摘原裁定之不
    當，為無理由，應予駁回。
據上論斷，應依刑事訴訟法第四百十二條，裁定如主文。
中    華    民    國      九十      年      十      月        十二      日
                                  臺灣高等法院臺南分院刑事第五庭
                                      審判長法官  茆    臺    雲
                                            法官  董    武    全
            法官  李    文    福
右正本證明與原本無異。
不得再抗告。
                                      法院書記官  李    良    倩
中    華    民    國      九十      年      十      月        十五      日


司法院資訊處製作；財團法人民間司法改革基金會備份。
